臺灣高等法院刑事裁定
109年度抗字第933號
抗  告  人
即  受刑人  簡奇男



上列抗告人即受刑人因聲請定其應執行刑案件，不服臺灣新北地
方法院中華民國109年5月21日裁定（109年度聲字第1782號），
提起抗告，本院裁定如下：
    主  文
抗告駁回。                                              
    理  由
一、原裁定意旨略以：抗告人即受刑人簡奇男（下稱抗告人）因
    違反槍砲彈藥刀械管制條例等案件，經原法院先後判處如附
    表所示之刑，經分別確定在案。又抗告人所犯如附表編號1
    至4所示之罪刑均為得易科罰金之罪刑，所犯附表編號5、6
    所示之罪刑則得均為不得易科罰金之罪刑，依刑法第50條第
    1項但書第1款規定固不得併合處罰，惟聲請人臺灣新北地方
    檢察署檢察官經抗告人之請求，向原法院聲請定應執行刑，
    原審認聲請為正當，又抗告人所犯如附表編號1至4所示之罪
    所處之刑，經裁定定應執行有期徒刑1年5月確定，所犯如附
    表編號5、6所示之罪所處之刑，則定應執行刑有期徒刑3年2
    月確定，定應執行刑，不得重於原裁定附表編號1至6所示各
    罪宣告刑之總和（有期徒刑5年8月），亦應受內部界限之拘
    束，不得重於附表編號1至4加計編號5至6所示各罪所定應執
    行刑有期徒刑1年5月及3年2月之總和（4年7月），而定其應
    執行之刑為有期徒刑4年5月。 
二、抗告意旨略以：法院定應執行刑，於廢除連續犯後，造成責
    任處分，實現一未知之抽象正義，造成刑罰過重的不合理現
    象，因此抗告人主張可依刑法第66條規定減輕其刑至2分之1
    。依毒品危害防制條例第2條第3項、第2條之1之立法目的，
    另依行政程序法第7條規定行政行為應採取之方法應有助於
    目的之達成，應選擇對人民權益損害最少，而取法律原則排
    除拘束造成之損害，不得失其法理，及比例原則，在適用刑
    法第66條後得減輕其刑至3分之2。2020年5月19日世衛大會
    視訊會議、公民與政治權利國際公約等均指出為維護國民身
    心健康，應制訂監護處分反覆實施之行政政策，保留全世界
    各項資訊解決毒品戕害身心健康政策才是正道等語。
三、數罪併罰之定應執行之刑，係出於刑罰經濟與責罰相當之考
    量，並非予以犯罪行為人或受刑人不當之利益，為一種特別
    的量刑過程，相較於刑法第57條所定科刑時應審酌之事項係
    對一般犯罪行為之裁量，定應執行刑之宣告，乃對犯罪行為
    人本身及所犯各罪之總檢視，除應考量行為人所犯數罪反應
    出之人格特性，並應權衡審酌行為人之責任與整體刑法目的
    及相關刑事政策，在量刑權之法律拘束性原則下，依刑法第
    51條第5款之規定，採限制加重原則，以宣告各刑中之最長
    期為下限，各刑合併之刑期為上限，但最長不得逾30年，資
    為量刑自由裁量權之外部界限，並應受法秩序理念規範之比
    例原則、平等原則、責罰相當原則、重複評價禁止原則等自
    由裁量權之內部抽象價值要求界限之支配，使以輕重得宜，
    罰當其責，俾符合法律授與裁量權之目的，以區別數罪併罰
    與單純數罪之不同，兼顧刑罰衡平原則。個案之裁量判斷，
    除非有全然喪失權衡意義或其裁量行使顯然有違比例、平等
    諸原則之裁量權濫用之情形，否則縱屬犯罪類型雷同，仍不
    得將不同案件裁量之行使比附援引為本案之量刑輕重比較，
    以視為判斷法官本於依法獨立審判之授權所為之量刑裁奪有
    否裁量濫用之情事。此與所謂相同事務應為相同處理，始符
    合比例原則與平等原則之概念，迥然有別（最高法院100年
    度台抗字第314號、108年度台抗字第1181號裁定參照）。
四、經查：
（一）抗告人前因違反槍砲彈藥刀械管制條例等案件，經原法院
      判決如原裁定附表所示之刑，並已確定在案，經核符合數
      罪併罰有二裁判以上，定應執行之刑之要件，有各該刑事
      判決、裁定及本院被告前案紀錄表在卷可按，而原法院係
      上開案件犯罪事實最後判決之法院，依前開規定，自應依
      刑法第51條規定定其應執行之刑。
（二）而抗告人所犯如原裁定附表編號1至4所示之罪刑均為得易
      科罰金之罪，與所犯附表編號5、6所示之罪刑均為不得易
      科罰金之罪，雖屬刑法第50條第1項但書規定之情形，本
      不得併合處罰，惟抗告人前已提出請求聲請定其應執行刑
      ，有定刑聲請切結書在卷可按，亦未經其撤回定執行刑之
      請求，自符刑法第50條第2項之要件。
（三）抗告人所犯如原裁定附表所示之罪，各刑中之最長期為
　　　2年8月，各刑合併之刑期為5年8月，此為量刑自由裁量權
      之外部性界限。是原裁定就前開所示之罪所處之刑，定其
      應執行刑為有期徒刑4年5月，並未逾越刑法第51條第5款
      之外部性界限。且原裁定所定之執行刑，亦已使抗告人獲
      取1年3月之利益，是原裁定亦已審酌比例原則及責罰相當
      原則等內部性界限，並考量刑罰邊際效應之情形，受刑人
      復歸社會之可能性，經核復未逾越內部性界限，並無喪失
      權衡意義或裁量權濫用之情形。原裁定並審酌如原裁定附
      表編號1至4所示之罪，業經原法院以108年度聲字第3460
      號裁定定應執行有期徒刑1年5月確定，及就附表編號5至6
      部分，經原法院以107年度重訴字第26號判決定應執行有
      期徒刑3年2月確定，是原裁定亦未違反不利益變更禁止之
      原則。並審酌抗告人所犯各罪之犯罪情節、行為次數、手
      段、侵害之法益等，考量抗告人所犯上開各罪責任非難重
      複程度及對全體犯罪為整體之非難評價，暨前揭內、外部
      性界限，認為原裁定符合法律授與裁量權之目的，亦無裁
      量行使顯然有違比例、平等、罪刑相當諸原則之裁量權濫
      用情形，屬法院裁量職權之適法行使，並無違誤。
五、綜上，抗告人執上指摘原裁定不當，應再予減刑云云，為無
    理由，應予駁回。 
據上論斷，應依刑事訴訟法第412 條，裁定如主文。
中　　華　　民　　國　　109 　年　　6 　　月　　30　　日
                  刑事第一庭審判長  法　官  周政達
                                    法　官  曾德水
                                    法　官  程克琳
以上正本證明與原本無異。
如不服本裁定，應於收受送達後五日內向本院提出抗告狀。
                                    書記官  劉靜慧
中　　華　　民　　國　　109 　年　　7 　　月　　2 　　日